【裁判字號】    89,交訴,2
【裁判日期】    890608
【裁判案由】    公共危險
【裁判全文】
臺灣板橋地方法院刑事判決                            八十九年度交訴字第二號
    公  訴  人  臺灣板橋地方法院檢察署檢察官
    被      告  乙○○
右列被告因公共危險等案件，經檢察官提起公訴（八十八年度偵字第二三九二三號）
，本院判決如左：
    主  文
乙○○駕駛動力交通工具肇事，致人傷害而逃逸，處有期徒刑柒月。緩刑貳年。
被訴業務過失傷害部分不受理。
    事  實
一、乙○○係計程車司機，為從事駕駛業務之人，於民國八十八年八月二十一日凌晨
    一時十分許，駕駛車號Ｖ三－六五○號營業小客車，載客沿臺北縣板橋市○○路
    由新莊往板橋方向行駛，行經中正路三七二巷無號誌交岔路口欲左轉時，本應減
    速慢行，作隨時停車之準備，並應注意兩車併行之間隔，並隨時採取必要之安全
    措施，而依當時情況並無不能注意情事，竟疏未注意，貿然左轉，適有未戴安全
    帽之甲○○騎乘車號ＱＳＴ－七二五號（起訴書誤繕為ＳＴ－七二五號）輕型機
    車同向在其所駕上開汽車左側，違規在快車道行駛，遭其所駕汽車左前方車頭擦
    撞及該機車右側車身，致甲○○人車倒地，受有頭部外傷併顱內出血、右側鎖骨
    骨折、右側第三至第八肋骨骨折等傷害（所涉業務過失傷害犯行部分，業據甲○
    ○撤回告訴），乙○○肇事後，明知已致人傷害，竟仍畏責而逃逸。嗣經路人記
    下車號報警，而為警查獲。
二、案經甲○○告訴及臺北縣警察局海山分局報請臺灣板橋地方法院檢察署檢察官偵
    查起訴。
    理  由
甲、被告被訴公共危險犯行部分：
一、訊據被告乙○○矢口否認有於右揭時地駕車過失肇事致告訴人甲○○受傷後逃逸
    之犯罪事實，辯稱：是甲○○騎機車撞伊，不是伊撞他，車禍發生後因伊很緊張
    ，且伊車上乘客說他家快到了，到他家時再打電話叫救護車，伊才離開現場，而
    伊事後亦有回現場查看，但現場已沒有人在，之後伊也有打電話到派出所詢問云
    云。然查，依被告所駕汽車及告訴人機車車損照片觀之，被告汽車係車頭保險桿
    左側有擦撞痕跡，而告訴人機車則係車身右側有擦撞痕跡，衡諸二車車損位置及
    痕跡，顯係被告汽車左轉後，其汽車車頭左前側擦撞及告訴人機車車身右側，堪
    見被告駕車左轉時，並未減速慢行注意與同向併行車輛之間隔，即貿然左轉，被
    告所辯：係告訴人騎機車撞伊云云，顯非事實。按駕駛汽車行經無號誌之交岔路
    口，應減速慢行，作隨時停車之準備；又汽車行駛時，駕駛人應注意兩車併行之
    間隔，並隨時採取必要之安全措施，道路交通安全規則第九十三條第一項第四款
    、第九十四條第三項分別定有明文，被告既考領有職業駕照，對於上開規定自知
    之甚稔，其於右揭時地駕駛車輛，應注意能注意而不注意上開規定，以致肇事，
    被告之行為自有過失，且被告之過失行為與告訴人之傷害間具有相當因果關係亦
    甚明。再按告訴人遭擦撞後所受傷害非輕，被告未下車查看，救護告訴人送醫即
    駕車離去，嗣亦未報案，直迄肇事後第四天（同年月二十四日晚上八時許）始經
    警循線查獲到案，此有被告警訊筆錄在卷可按，衡諸常情，被告若無肇事逃逸之
    心，其焉有未下車查看救護即駕車離去，縱如其所辯，其有折返現場，亦有打電
    話向派出所查詢云云，然何以其事後仍未自動報案，直至肇事後多日始經警循線
    查獲到案，被告畏罪卸責之情甚明，是被告上開所辯顯係事後飾卸之詞，不足採
    信，其肇事當時確有逃逸之情，應屬無訛。此外，復有臺北縣警察局海山分局現
    場草圖、道路交通事故調查報告表、車損照片、臺北市國泰綜合醫院出具之診斷
    證明書在卷可稽。是本件被告所犯駕車肇事致人傷害而逃逸之犯行，事證明確，
    應堪認定。
二、核被告乙○○所犯駕車肇事致人傷害而逃逸，所為係犯刑法第一百八十五條之四
    之肇事致人傷害而逃逸罪。爰審酌被告之素行、肇事逃逸情節、對告訴人所生危
    害、犯罪後態度及業與告訴人達成民事和解（參見卷附調解筆錄）等一切情狀，
    量處如主文所示之刑，以資懲儆。又查被告前未曾受有期徒刑以上刑之宣告，有
    臺灣高等法院檢察署刑案紀錄簡覆表在卷可按，其因一時失慮致犯本罪，經此教
    訓，當知謹慎，信無再犯之虞，本院認本判決所宣告之刑，以暫不執行為適當，
    爰併宣告緩刑二年，以啟自新。
乙、被告被訴業務過失傷害犯行部分：
一、按告訴乃論之罪，告訴人於第一審辯論終結前得撤回其告訴，又告訴經撤回者，
    應諭知不受理之判決，刑事訴訟法第二百三十八條第一項、第三百零三條第三款
    定有明文。
二、本件告訴人甲○○告訴被告乙○○右揭駕車肇事業務過失傷害犯行部分，起訴書
    於起訴法條雖漏未敘及，惟起訴事實已記載明確，本院自得併予審究，核其此部
    分所為係犯刑法第二百八十四條第二項前段之業務過失傷害罪，依同法第二百八
    十七條前段之規定，須告訴乃論。然此部分業據告訴人具狀撤回其告訴，有撤回
    告訴狀在卷可按，又被告此部分犯行與前開肇事逃逸之公共危險犯行，係犯意各
    別，行為互殊，自應分論併罰，是被告所犯此業務過失傷害犯行部分，經告訴人
    撤回告訴，揆諸首開說明，自應得不經言詞辯論，另為不受理判決之諭知。
據上論斷，應依刑事訴訟法第二百九十九條第一項前段、第三百零三條第三款、第三
百零七條，刑法第一百八十五條之四、第七十四條第一款，判決如主文。
本案經檢察官鄭嘉欣到庭執行職務
中      華      民      國    八十九    年      六      月      八      日
                                    臺灣板橋地方法院交通法庭
                                        法  官  彭  全  曄
右正本證明與原本無異
如不服本判決應於送達後十日內向本院提出上訴狀
                                        書記官  梁  宜  庭
中      華      民      國      八十九    年    六      月   十二       日
附錄本案論罪科刑法條全文：
刑法第一百八十五條之四
  駕駛動力交通工具肇事，致人死傷而逃逸者，處六月以上五年以下有期徒刑。


司法院資訊處製作；財團法人民間司法改革基金會備份。
